臺灣臺南地方法院刑事判決　　　　　　 94年度簡上字第236號
上　訴　人　臺灣臺南地方法院檢察署檢察官
被　　　告　戊○○
上列上訴人因竊盜案件，不服本院94年度簡字第1427號中華民國
94年6月17日第一審簡易判決（聲請簡易處刑書94年度偵字第660
2號），提起上訴及移送併辦（94年度偵字第8295、第12236號）
，本院判決如下：
    主  文
原判決撤銷。
戊○○共同連續竊盜，累犯，處有期徒刑捌月。
    事  實
一、戊○○曾犯竊盜罪，經本院判處有期徒刑八月確定，於民國
    93年6月16日縮短刑期執行完畢，猶不知悔改，復基於意圖
    為自己不法所有之概括犯意，先於94年5月18日上午8時許，
    在國道八號高速公路迴轉道上，見丙○○所有之車牌號碼UO
    -2750號自小客貨車放置在該處，且車上之鑰匙未取下，遂
    以車上之鑰持竊取該車，得手後留供己用，嗣於當日下午1
    時10分許，為警在臺南縣新市鄉○○街260號前查獲。繼於
    同年6月25日下午，乙○○（另案判決）駕駛其獨自竊取得
    來之己○○所有車號8J-9221號自小貨車乙輛前去找戊○○
    ，兩人乃共同基於竊盜之犯意聯絡，於當日下午18時許，在
    台南縣新化鎮○○路運動公園之舊文化中心，竊取舊椅背83
    個，得手後正欲離去時，為人發覺報警查獲。戊○○復承上
    開概括犯意，於94年9月26日凌晨1時許，在台南縣安定鄉○
    ○村○○○○○道路旁某處，竊取丁○○所使用之車號J7-4885
    號自小貨車1輛，得手後供己使用。嗣於同月29日16時10分
    許，戊○○駕駛上開自小貨車搭載不知情之李坤林行經臺南
    縣新市鄉○○路75巷7號前時，為警查獲。
二、案經臺南縣警察局永康分局、新化分局、善化分局分別報請
    臺灣臺南地方法院檢察署檢察官偵查後，聲請簡易判決處刑
    及移送併辦。
    理  由
一、訊據被告就上開竊盜犯罪事實迭於警詢、偵查及本院審理中
    均坦承不諱，並經證人乙○○到庭結證屬實，又被害人丙○
    ○、甲○○、丁○○復於警詢中指述甚詳，此外，復有94年
    度偵字第6602號案之贓物認領保管單、扣押書、扣押物品目
    錄表各1件、現場照片3張、台南縣警察局車輛協尋電腦輸入
    單1件及車輛車牌失竊各別查詢報表─查詢車輛認可資料各1
    件；94年度偵字第8295號案之贓物認領保管單、扣押物品目
    錄表各1件現場照片4張；94年度偵字第12236號案之贓物認
    領保管單、扣押物品目錄表各1件現場照片3張存卷可證。本
    件事證已臻明確，被告犯行足堪認定。
二、核被告戊○○意圖為自己或他人不法之所有，而連續竊取他
    人之財物，所為係犯刑法第320條第1項之竊盜罪。被告戊○
    ○與共犯乙○○就共同竊取新化鎮公所所有舊椅背之犯行，
    有犯意連絡及行為之分擔，均應論以共同正犯。被告先後多
    次竊盜犯行，時間緊接，觸犯犯罪構成要件相同之罪名，顯
    係基於概括犯意反覆為之，為連續犯，應依刑法第56條規定
    論以一罪，並加重其刑。又被告戊○○曾犯竊盜罪，經本院
    判處有期徒刑八月確定，於93 年6月16日縮短刑期執行完畢
    ，有臺灣高等法院被告前案紀錄表1份在卷可按，其於刑之
    執行完畢後五年之內再犯本件有期徒刑以上之罪，為累犯，
    依法應遞加重其刑。原審認被告所犯竊盜罪罪證明確，因予
    論罪科刑，固非無見。然查本案移送併辦部分，與檢察官聲
    請簡易判決處刑部分有連續犯之裁判上一罪關係，原審未及
    審酌，諒有未洽，而該部分既屬裁判上一罪之同一案件，為
    起訴效力所及，本院自應就上開移送併辦部分，依法一併加
    以審理，檢察官上訴意旨執此而認原判決不當，為有理由，
    應由本院將原判決撤銷改判。爰審酌被告犯罪之動機、目的
    係貪圖不法利益、所使用手段、所生對被害人之危害，及被
    告犯罪後態度良好，坦認犯行，顯見尚知悔悟等一切情狀，
    量處如主文所示之刑，以資懲儆。
三、另臺灣臺南地方法院檢察署移送併辦94年度偵字第8295號案
    中，有關被告戊○○於94年6月24日13時許，在台南縣新市
    鄉○○街134號，竊取被害人己○○所有之車號8J-9221號自
    小貨車乙輛部分，訊據被告堅決否認有此竊盜犯行，而證人
    乙○○於警詢、偵查及本院審理中均供承是其自己臨時起意
    竊取者，故此部分犯罪事實與上開被告論罪科刑部分顯無連
    續犯關係，本院自無從審究，併予敘明。
四、據上論斷，應依刑事訴訟法第455條之1第3項、第369條第1
    項前段、第364條、第299條第1項前段，刑法第28條、第56
    條、第320條第1項、第47條，罰金罰鍰提高標準條例第1條
    前段，判決如主文。
本案經檢察官庚○○到庭職行執務。
中　　華　　民　　國　　94　　年　　11　　月　　15　　日
                  刑事第七庭  審判長法  官  林英志
                                    法  官  林勝利
                                    法  官  彭喜有
以上正本證明與原本無異。
如不服本判決，應於判決送達後10日內，向本院提出上訴狀。
                                  書記官  黃傳鈞
中　　華　　民　　國　　94　　年　　11　　月　　15　　日
附錄本案論罪科刑法條全文：
刑法第320條第1項：
意圖為自己或第三人不法之所有，而竊取他人之動產者，為竊盜
罪，處五年以下有期徒刑、拘役或五百元以下罰金。
